【裁判字號】    98,簡上,883
【裁判日期】    980821
【裁判案由】    竊盜
【裁判全文】
臺灣板橋地方法院刑事判決             98年度簡上字第883號
上  訴  人  臺灣板橋地方法院檢察署檢察官
被      告  甲○○
上列上訴人因被告竊盜案件，不服本院97年度簡字第3948號，中
華民國98年5月22日第一審刑事簡易判決（起訴案號：臺灣板橋
地方法院檢察署98年度偵續字第176號），提起上訴，本院管轄
之第二審合議庭判決如下：
    主  文
原判決撤銷。
甲○○竊盜，處拘役拾日，如易科罰金，以新臺幣壹仟元折算
壹日。緩刑貳年。
    事  實
一、甲○○意圖為自己不法之所有，於民國九十七年十一月十六
    日下午四時三十二分許，在臺北縣永和市○○街九一號臺灣
    屈臣氏個人用品商店股份有限公司（下稱屈臣氏公司）中興
    分店內，趁店員不注意之際，竊取該公司所有置於展示架上
    待售之曼秀雷敦ACNES 吸油面紙四盒、蕊那制汗爽身噴霧六
    瓶、妮維雅嫩白潤膚乳液四瓶、妮維雅夜間嫩白潤膚乳液二
    瓶（價值合計新臺幣〔下同〕三千四百八十元，除曼秀雷敦
    ACNES 吸油面紙二盒外，餘均由丙○○領回）。嗣經該店主
    任丙○○清點店內商品發現短缺，並調閱監視器錄影畫面後
    始查知上情。
二、案經臺灣屈臣氏公司訴由臺北縣政府警察局永和分局報請臺
    灣板橋地方法院檢察署檢察官偵查後起訴。
    理  由
一、本件認定事實所引用之卷證資料，並無證據證明係公務員違
    背法定程序所取得，且檢察官、被告及其辯護人於本院準備
    程序及審判期日時均表示無意見而不予爭執，且迄至言詞辯
    論終結前亦未再聲明異議，依刑事訴訟法第一百五十九條之
    五第一項之規定，本件認定事實所引用之證據，均有證據能
    力。
二、前揭事實，業據被告甲○○於警、偵訊及本院審理時坦承不
    諱，核與證人丙○○於警詢時、告訴代理人乙○○於檢察官
    偵訊時之陳述大致相符，並有扣押物品目錄表、贓物認領保
    管單、屈臣氏公司重點商品別單品進銷存明細表各一份在卷
    可稽。至證人丙○○於警詢及本院審理中所指述：被告於前
    揭時間尚竊取店內其他商品云云，惟查，該店商品及庫存係
    半年盤點一次，平日僅憑店員印象了解存貨情形，且九十七
    年十一月十六日該店監視器並未攝得被告竊取店內商品畫面
    等情，業據證人丙○○於本院審理中具結證述明確，自不得
    僅以被告進出商店時背包外觀鬆扁或充盈，遽認於證人清點
    庫存量前，該店所有短缺之存貨均係遭被告竊取。是證人此
    部分之指訴，不能採為不利被告之認定。綜合上情，堪信被
    告前開自白應與事實相符，本案事證已甚明確，被告犯行洵
    堪認定。
三、核被告所為，係犯刑法第三百二十條第一項之普通竊盜罪。
    原審依刑法第三百二十條第一項、第四十一條第一項前段、
    刑法施行法第一條之一，量處被告拘役四十日，並諭知如易
    科罰金，以新臺幣一千元折算一日，其認事用法，固非無見
    ，惟被告本次竊得商品價值共計三千四百八十元，原審誤認
    為八千餘元，容有未洽，是上訴人依告訴人之請求乃以被告
    竊得之商品價值為四千七百九十九元，且原審量刑過輕云云
    ，提起上訴為無理由，惟原審判決既有上開可議之處，自應
    由本院合議庭將原審判決予以撤銷改判。爰審酌被告正值青
    年，不思循正軌賺取財物，反以本件竊盜之方式，不法牟取
    財物，兼衡其犯罪之動機、目的、手段，所竊財物之價值非
    高及竊得之物品除前揭吸油面紙二盒（價值一百五十八元）
    遭被告用罄外，餘均已發還告訴代理人丙○○保管，此有贓
    物認領保管單一紙附卷可稽，所生損害應有所減輕、犯罪後
    坦承犯行，態度尚佳等一切情狀，酌情量處如主文所示之刑
    ，並諭知易科罰金之折算標準，以資懲儆。末查被告前未曾
    受有期徒刑以上刑之宣告，有臺灣高等法院被告前案紀錄表
    一份可稽，其因家中經濟壓力沈重，一時失慮而罹刑典，且
    於九十八年八月二十日匯款十四萬元予屈臣氏公司，賠償屈
    臣氏公司之損失，有郵政跨行匯款申請書一份附於本院九十
    八年度簡上字第八八三號卷足憑，被告歷此偵、審訴訟程序
    及刑之宣告教訓，當知所警惕，信無再犯之虞，本院因認對
    於被告所宣告之刑，以暫不執行為適當，爰依刑法第七十四
    條第一項第一款規定，宣告緩刑二年，用啟自新，以勵來茲
    。
據上論斷，應依刑事訴訟法第四百五十五條之一第一項、第三項
、第三百六十九條第一項前段、第三百六十四條、第二百九十九
條第一項前段，刑法第三百二十條第一項、第四十一條第一項前
段、第七十四條第一項第一款，刑法施行法第一條之一，判決如
主文。
本案經檢察官謝岳龍到庭執行職務。
中    華    民    國    98    年    8     月    21    日
              刑事第十一庭    審判長法  官  陳  鴻  清
                                    法  官  朱  嘉  川
                                    法  官  劉  安  榕
上列正本證明與原本無異。
本件不得上訴。
                                    書記官  陳  盈  真
中    華    民    國    98    年    8     月    21    日
附錄本案論罪科刑法條全文：
中華民國刑法第320 條意圖為自己或第三人不法之所有，而竊取
他人之動產者，為竊盜罪，處5 年以下有期徒刑、拘役或5 百元
以下罰金。
意圖為自己或第三人不法之利益，而竊佔他人之不動產者，依前
項之規定處斷。
前二項之未遂犯罰之。


司法院資訊處製作；財團法人民間司法改革基金會備份。
